臺灣苗栗地方法院刑事判決　　　　　　　　　　　　　九十一年度易緝字第二一號
　　公　訴　人　臺灣苗栗地方法院檢察署檢察官
　　被　　　告　乙○○
右列被告因竊盜等案件，經檢察官提起公訴（九十年度偵字第四九二一號），本院判
決如左：
    主  文
乙○○牙保贓物，處有期徒刑伍月，如易科罰金，以參佰元折算壹日。
    事  實
一、乙○○明知其弟李仁傑（已審結）於九十年九月十七日晚上九時二十分許，在苗
    栗縣大湖鄉靜湖村上坪六十四號，交給其代為變賣之易利信廠牌Ｔ二八型黑色超
    薄行動電話一支，原係其姨媽甲○○所有，被弟李仁傑於稍早前二十分鐘左右，
    在上址旁之空地，從一部車牌號碼Ｚ六─０四五八號自用小客車內，所竊得之贓
    物。二人於同年月十九日下午三時許，欲前往台中找友人，因身上僅剩三百元，
    缺錢花用，遂一同前往苗栗縣大湖鄉○○路三十九號邱得雄經營之「全民通訊行
    」，由乙○○進入店內向不知情之邱得雄兜售該支行動電話，李仁傑則站在店外
    等候，因價格談不攏未能成交，李仁傑與乙○○暫時離開；同日晚上九時許，二
    人再折回該通訊行，仍由乙○○進入店內兜售該之行動電話，李仁傑則站在店外
    等候，最後以八百元成交，李仁傑、乙○○則將變賣所得之贓款八百元，購買菸
    酒花費殆盡。嗣苗栗縣警察局大湖分局大湖派出所員警，接獲線報，於九十年九
    月二十日下午四時許，通知李仁傑到派出所說明，李仁傑則向警方供出上情。警
    方隨後至「全民通訊行」，追回甲○○失竊之上開行動電話。
二、案經甲○○訴由苗栗縣警察局大湖分局報請台灣苗栗地方法院檢察署檢察官偵查
    起訴。
    理  由
一、訊據被告乙○○固坦承有與其弟李仁傑前往全民通訊行販賣行動電話，惟矢口否
    認有何贓物認識，辯稱：伊不知該支行動電話係贓物云云。然查：被告乙○○為
    其弟李仁傑代為販賣之易利信廠牌Ｔ二八型黑色超薄行動電話一支，確係其姨媽
    甲○○所有，為其弟李仁傑竊得之贓物，已據同案被告李仁傑於警訊時及偵、審
    中供認不諱，核與被害人甲○○指訴失竊之情節相符，並經證人即全民通訊行之
    負責人邱得雄於警訊時證述明確，復有被害人甲○○出具之贓物認領保管單乙紙
    在卷足憑。被告乙○○雖辯稱不知係贓物，然同案被告李仁傑於九十年九月二十
    日警訊時已明確供證：「我哥哥知道我竊取之手機是我阿姨的，而且他知道是我
    竊取的。」等語（參見九十年度偵字第四九二一號偵查卷第六頁背面）；復於九
    十年十一月十三日檢察官偵查中供證：「（問：你有告訴乙○○手機來源？）有
    ，我告訴他說是我跟阿姨偷來的，而且他本來就知道那知手機是我阿姨的，他也
    知道我未經同意就賣掉我阿姨的手機。」等語明確（參見九十年度偵字第四九二
    一號偵查卷第二十頁），按被告乙○○既係同案被告李仁傑之兄長，衡情李仁傑
    應無挾怨誣陷被告乙○○之可能，故被告乙○○前開辯解，應為事後卸責之詞，
    委不足採。事證明確，被告乙○○牙保贓物之犯行，洵堪認定。
二、核被告乙○○所為，係犯刑法第三百四十九條第二項之牙保贓物罪。爰審酌被告
    乙○○因一時失慮，致犯本罪，變賣贓物所得財物不多，迄今尚未與被害人成立
    民事和解，及犯後未能坦白承認，並無悔意等一切情狀，量處如主文所示之刑，
    並諭知易科罰金之折算標準，以資懲儆。
三、至同案被告李仁傑部分，已先行審結，附此敘明。
據上論斷，應依刑事訴訟法第二百九十九條第一項前段，刑法第三百四十九條第二項
、第四十一條第一項前段，罰金罰鍰提高標準條例第一條前段、第二條，判決如主文
。
本案經檢察官洪清秀到庭執行職務。
中      華      民      國      九十一      年      十二    月    十    日
                                    臺灣苗栗地方法院刑事第一庭
                                            法  官  柳  章  峰
右正本證明與原本無異。
如不服本判決，應於判決送達後十日內向本院提出上訴狀( 應附繕本 )。
                                            書記官  歐  明  秀
中      華      民      國      九十一      年      十二    月    十    日
中華民國刑法第三百四十九條
收受贓物者，處三年以下有期徒刑、拘役或五百元以下罰金。
搬運、寄藏、故買贓物或為牙保者，處五年以下有期徒刑、拘役或科或併科一千元以
下罰金。
因贓物變得之財物，以贓物論。
